PEDRO ALBERTO XOOL NIC



9999700581

Mérida, Yucatán.

pedroxool49@gmail.com

HABILIDADES

Word

Excel

Power Point

BD

Backend

Frontend

Diseño Gráfico

Electricidad y Electrónica

IDIOMAS

✓ Inglés: Medio

✓ Español: Nativo

INTERESES

- Viajar
- Soccer
- o Series

PERFIL

Joven egresado del Instituto Tecnológico de Mérida de la carrera de Ingenieria en Sistemas Computacionales, en tramites de titulación.

Actualmente laborando en Fundación Alborada AC como Jefe del departamento de computación, asi como instructor de <u>talleres</u> de informatica para la capacitación del trabajo desde agosto del 2019.

Líder de departamente de TI en Constructores Logar.

Participación como joven emprendedor e incubado por la empresa ENGEN, socio accionista de la empresa Mesebot.

Experiencia en Sistemas computacionales y telecomunicaciones, experiencia en la industria 4.0.

Certificación en "Manejo de procesador de textos digitales" por la empresa CONOCER.

Mis fortalezas:

- Trabajo en equipo.
- Facilidad aprendizaje.
- Proactivo.
- Facilidad de palabra.

EDUCACIÓN

BACHILLERATO

Colegio de Bachilleres del Estado de Yucatán Físico -Matemático con Capacitación en Informática. Sept. 2012 - Jun 2015

Ingeniería en sistemas Computaciones

Instituto Tecnológico de Mérida

Sept. 2016 - Ene 2021

Incubación y Consolidación de Empresa.

ENGEN Consultoría

Ene. 2019 - Jul 2019

EXPERIENCIA PROFESIONAL

Enlaces de America | Asesor Telefonico

Oct. 2016 – Jul 2017 | Mérida Asesor telefónico telcel campaña *264

Constructores Logar | Líder de TI

Ene. 2021 - actualmente | Mérida Soporte técnico remotamente, mantimento preventivo y corretivo de Pc's, diseño de proyectos y desarrollador web.

Mesebot | Socio Accionista y DBA Developer

Ene. 2019 – Actualidad | Mérida

Encargado de site de Telecomunicaciones, programador y DBA.